【裁判字號】    89,台上,165
【裁判日期】    890120
【裁判案由】    拆屋還地
【裁判全文】
最高法院民事裁定                                八十九年度台上字第一六五號
    上  訴  人  甲○○
    訴訟代理人  黃秋雄律師
    被 上訴 人  乙○○
    訴訟代理人  林發立律師
右當事人間請求拆屋還地事件，上訴人對於中華民國八十七年十一月九日台灣高等法
院第二審判決（八十七年度上字第一二四一號），提起上訴，本院裁定如左：
    主  文
上訴駁回。
第三審訴訟費用由上訴人負擔。
    理  由
按對於第二審判決上訴，非以其違背法令為理由，不得為之，民事訴訟法第四百六十
七條定有明文。依同法第四百六十八條規定，判決不適用法規或適用不當者，為違背
法令。而判決有同法第四百六十九條所列各款情形之一者，為當然違背法令。是當事
人提起上訴，如依民事訴訟法第四百六十八條規定，以第二審判決有不適用法規或適
用法規不當為理由時，其上訴狀或理由書應有具體之指摘，並揭示該法規之條項或其
內容。若係成文法以外之法則，應揭示該法則之旨趣。倘為司法院解釋、或本院之判
例，則應揭示該判解之字號或其內容。如以民事訴訟法第四百六十九條所列各款情形
為理由時，其上訴狀或理由書，應揭示合於該條款之事實。上訴狀或理由書如未依此
項方法表明，或其所表明者，顯與上開法條規定之情形不相合時，即難認為已對第二
審判決之違背法令有具體之指摘，其上訴自難認為合法。本件上訴人對第二審判決提
起上訴，雖以該判決違背法令為由，惟核其上訴理由狀所載內容，係就原審取捨證據
、認定事實之職權行使，指摘原判決不當，並就原審所論斷：被上訴人所有坐落台北
縣瑞芳鎮○○○段大坑埔小段四三之二○號土地上如第一審判決附圖所示四三之二○
Ａ藍色部分房屋係上訴人建造所有，已為上訴人於第一審所自認，上訴人所提出其妻
即訴外人胡謝玉秀名義之房屋稅繳款書並不能證明其自認出於錯誤且與事實不符，所
為撤銷自認之抗辯，即非足採，上訴人顯為無權占用被上訴人土地無疑。從而，被上
訴人本於所有權之作用，訴請上訴人拆除上述房屋返還土地，洵屬正當，應予准許等
情，泛言謂為違法，而非具體說明該論斷究有何不適用法規或適用法規不當，並揭示
該法規之條項或其內容，及合於民事訴訟法第四百六十九條所列各款之情形，難認對
該判決之如何違背法令已有具體之指摘。依首揭說明，應認其上訴為不合法。又第三
審法院應以第二審判決確定之事實為判決基礎，故在第三審不得提出新攻擊方法。查
上訴人於本院始提出台灣電力公司基隆區營業處書函及證明書二份證明系爭房屋非其
所有，核屬新攻擊方法，本院自不得併予斟酌，附此明。
據上論結，本件上訴為不合法。依民事訴訟法第四百八十一條、第四百四十四條第一
項、第九十五條、第七十八條，裁定如主文。
中      華      民      國    八十九    年      一      月     二十     日
                              最高法院民事第六庭
                                  審判長法官  朱  錦  娟
                                        法官  蘇  茂  秋
                                        法官  蘇  達  志
                                        法官  顏  南  全
                                        法官  陳  碧  玉
      右正本證明與原本無異
                                              書  記  官
中      華      民      國    八十九    年      一      月    三十一    日


司法院資訊處製作；財團法人民間司法改革基金會備份。
